臺灣臺中地方法院民事判決　95年度重家訴字第10號
原　　　告　戌○○
　　　　　　酉○○
　　　　　　申○○
　　　　　　未○○
　　　　　　亥○○
　　　　　　辰○○
　　　　　　巳○○
　　　　　　午○○
　　　　　　庚○○○
　　　　　　戊○○○
　　　　　　己○○○
共　　　同
訴訟代理人　林俊雄律師
被　　　告　寅○○
　　　　　　丑○○
　　　　　　卯○○
　　　　　　子○○
　　　　　　癸○○
　　　　　　丁○○○
　　　　　　辛○○○
　　　　　　壬○○
　　　　　　宇○○
　　　　　　丙○○印尼國籍人.
被告兼上一
人財產管理
人　　　　　乙○○
被　　　告　甲○○
　　　　　　宙○○○○○○
　　　　　　地○○
　　　　　　天○○
上列當事人間請求分割遺產等事件，經本院於中華民國96年3月6
日言詞辯論終結，判決如下：
    主  文
被告寅○○、丑○○、卯○○、子○○、癸○○、丁○○○應就
其等被繼承人廖賴哖所遺公同共有；被告辛○○○、壬○○、宇
○○、乙○○、甲○○、霜瀙潁、地○○、天○○應就其等被繼
承人賴粧所遺公同共有之如附表壹編號1至13土地分別辦理繼承
登記。
兩造就被繼承人賴連進所遺如附表壹所示之遺產，應依如附表
貳、參、肆所示方法分割。
訴訟費用由兩造按附表伍所示比例負擔。
    事實及理由
甲、程序部分：
壹、本事件之原告，前雖曾就已於民國51年10月22日死亡之賴連
    進，所遺之如附表壹所示遺產，訴請早於59年6月10日死亡
    之廖天發、被告丁○○○、辛○○○、壬○○、宇○○、乙○○、霜瀙潁、地○○、天○○、丙○○，先辦理繼承登記
    後分割上開遺產，經本院以94年度家訴字第243號分割遺產
    事件於95年2月23日判准並確定在案，此有原告提出之該事
    件判決書暨確定證明書影本可稽。惟因該事件之當事人與本
    事件非完全相同（廖天發為本事件所無；另本事件之被告寅
    ○○、丑○○、卯○○、子○○、癸○○、甲○○，則非該
    事件之當事人），並非同一訴訟，無一事不再理問題。其次
    ，本院前一訴訟將早於59年6月10日死亡，不具有當事人能
    力之廖天發列為被告，並為判決；另因遺產分割事件為固有
    必要共同訴訟，應以現尚生存之全部賴連進繼承人（含再轉
    繼承人）為原、被告，當事人始為適格，然前一事件原告未
    將再轉繼承人即寅○○、丑○○、卯○○、子○○、癸○○
    、甲○○列為被告，前一事件判決卻未以當事人不適格為由
    駁回起訴，反以實體判決逕判准予分割遺產；又被告丙○○
    為印尼國籍人民，本不得在我國取得土地權利，其僅能就動
    產部分取得繼承權，但前一事件卻判命被告丙○○就如附表
    壹編號1至13所示遺產辦理繼承登記，並予以分配（以上之
    事實均詳後述）。是以，前一事件判決顯有適用法規錯誤之
    當然違背法令之處，雖當事人本得循上訴及再審程序循求救
    濟，惟因前一事件早己確定，且已逾30日之法定再審不變期
    間，則因前一事件判決根本無法辦理登記（無法執行），以
    達原有遺產分割之目的，而除法律另有規定或契約另有訂定
    者外，繼承人得隨時請求分割遺產，為民法第1164條所明定
    ，此項規定，旨在消滅遺產之公同共有狀態，以利融通與增
    進經濟效益，則揆諸遺產分割之立法精神，自亦應認為原告
    就前開遺產，仍得訴請裁判分割（最高法院69年度第8次民
    事庭會議決議、8 1年台上字第2688號判例，就不動產共有
    人協議分割後，已逾15年，迄未辦理分割登記，嗣共有人中
    之一人請求依協議辦理分割登記，其他共有人以時效為抗辯
    ，此時能否訴請裁判分割所揭示之法律見解，應可資援引參
    照）。
貳、被告癸○○、辛○○○、壬○○、宇○○、丙○○、乙○○
    、甲○○、霜瀙潁、地○○、天○○均受合法通知，無正當
    理由，分別未於言詞辯論期日（除被告癸○○以外部分）、
    最後言詞辯論期日（被告癸○○部分）到場，核無民事訴訟
    法第386條各款所列情形，爰依原告之聲請，由其一造辯論
    而為判決。
乙、實體部分：
壹、原告起訴主張：已於51年10月22日死亡之賴連進，死亡時遺
    有如附表壹所示遺產，賴連進之繼承人有婚生子女賴煥章、
    原告庚○○○、戊○○○、己○○○及養女廖賴哖、賴粧，
    其中婚生子女之應繼分各為1/5，養女則各為1/10。嗣賴煥
    章於84年10月27日死亡，其應繼分本應由其配偶賴許鮮妍（
    已於87年9月21日死亡）、子女即原告戌○○、酉○○、申
    ○○、未○○、亥○○、辰○○、巳○○、午○○再轉繼承
    ，然該應繼分之遺產業經其等協議分割由原告戌○○、酉○○、申○○、未○○、亥○○等5人取得，應繼分各為1/2 5
    ；另養女廖賴哖於79年3月21日死亡，其應繼分由被告寅○○、丑○○、卯○○、子○○、癸○○、丁○○○再轉繼承
    ；又養女賴粧於73年5月4日死亡，其應繼分本應由被告辛○○○、壬○○、宇○○、丙○○、乙○○、甲○○、霜瀙潁
    、地○○、天○○再轉繼承，惟因丙○○為印尼國籍人民，
    不得在我國取得土地權利，其僅能就動產部分取得繼承權。
    而如附表壹編號1至13所示土地，業經辦理繼承登記為原告
    及廖賴哖、賴粧等10人公同共有，但廖賴哖、賴粧之繼承人
    與再轉繼承人就其等再轉繼承取得之應繼分，則迄未辦理繼
    承登記；另如附表壹編號14所示土地，業經台中市政府於91
    年4月區段徵收為台中市所有，徵收補償費為新台幣 (下同
    )248 萬7584元，但台中市政府將業經宣告於33年8月9日死
    亡之賴月霞誤列為應受補償人。因兩造就賴連進之遺產無法
    達成協議分割，又查無不能分割之情事，原告自得本於遺產
    分割請求權之法律關係，請求廖賴哖、賴粧之繼承人與再轉
    繼承人就其等再轉繼承取得如附表壹編號1至13所示公同共
    有之土地先行辦理繼承登記後，按如附表貳、參、肆所示方
    法分割賴連進之遺產等語。並聲明：如主文所示。
貳、被告辛○○○、壬○○、宇○○、丙○○、乙○○、甲○○
    、霜瀙潁、地○○、天○○未於言詞辯論期日到場，亦未提
    出書狀作何聲明或陳述；被告寅○○、丑○○、卯○○、子
    ○○、癸○○、丁○○○則陳稱：同意分割，並同意原告之
    分割方案等語。
參、得心證之理由：
一、繼承人有數人時，在分割遺產前，各繼承人對於遺產全部為
    公同共有；除法律另有規定或契約另有訂定者外，繼承人得
    隨時請求分割遺產；公同共有物分割之方法，除法律另有規
    定外，應依關於共有物分割之規定；共有人就共有物之分割
    方法不能達成協議決定者，法院得因任何共有人之聲請，命
    為下列之分配：以原物分配於各共有人；變賣共有物，
    以價金分配於各共有人；以原物為分配時，如共有人中，
    有不能按其應有部分受分配者，得以金錢補償之，民法第
    1151條、第1164條、第830條第2項、第824條第2項、第3項
    分別定有明文。分割共有物（公同共有之遺產）既對物之權
    利有所變動，即屬處分行為之一種，凡因繼承於登記前已取
    得不動產物權者，其取得雖受法律之保護，不以其未經繼承
    登記而否認其權利，但繼承人如欲分割其因繼承而取得公同
    共有之遺產，因屬於處分行為，依民法第759條規定，自非
    先經繼承登記，不得為之，且為訴訟經濟計，當事人一訴請
    求辦理繼承登記後再為分割，並無不可（最高法院68年度第
    13 次民事庭會議、70年度第二次民事庭會議決議、69年台
    上字第1012號判例參照）。土地（不動產）權利之繼承登記
    ，得由任何繼承人為全體繼承人聲請之；繼承人為二人以上
    ，部分繼承人因故不能會同其他繼承人共同申請繼承登記時
    ，得由其中一人或數人為全體繼承人之利益，就被繼承人之
    土地，申請為公同共有之登記，其經繼承人全體同意者，得
    申請為分別共有之登記，固分別為土地第73條第1項中段、
    土地登記規則第120條第1項所明定，惟上開土地法規所稱之
    繼承登記，應限於同一繼承事件之繼承人始有適用之餘地，
    換言之，若非同一繼承事件（例如：某一繼承事實發生後另
    生再轉繼承之情形，就該再轉繼承之繼承登記），非該繼承
    事件之繼承人，自無從代之逕行辦理繼承登記，則參照最高
    法院前揭判例、決議意旨，非同一繼承事件之當事人，一訴
    請求辦理繼承登記後再為分割，應無不合（台灣高等法院暨
    所屬法院92年度法律談會民事類提案第33號研討結果參照）
    。
二、原告主張已於51年10月22日死亡之賴連進，死亡時遺有如附
    表壹所示遺產，賴連進之繼承人有婚生子女賴煥章、原告庚○○○、戊○○○、己○○○及養女廖賴哖、賴粧。嗣賴煥
    章於84年10月27日死亡，其應繼分本應由其配偶賴許鮮妍（
    已於87年9月21日死亡）、子女即原告戌○○、酉○○、申
    ○○、未○○、亥○○、辰○○、巳○○、午○○再轉繼承
    ，然該應繼分之遺產業經其等協議分割由原告戌○○、酉○○、申○○、未○○、亥○○等5人取得；另養女廖賴哖於
    79年3月21日死亡，其應繼分由被告寅○○、丑○○、卯○○、子○○、癸○○、丁○○○再轉繼承；又養女賴粧則於
    73年5月4日死亡，其應繼分本應由被告辛○○○、壬○○、
    宇○○、乙○○、甲○○、霜瀙潁、地○○、天○○、印尼
    國籍之丙○○再轉繼承。而如附表壹編號1至13所示土地，
    業經辦理繼承登記為原告及廖賴哖、賴粧等10人公同共有，
    但廖賴哖、賴粧之繼承人與再轉繼承人就其等再轉繼承取得
    之應繼分，則迄未辦理繼承登記；另如附表壹編號14所示土
    地，業經台中市政府於91年4月區段徵收為台中市所有，徵
    收補償費為248萬7584元，但台中市政府將業經宣告於33 年
    8月9日死亡之賴月霞誤列為應受補償人。兩造就賴連進之遺
    產無法達成協議分割，又查無不能分割之情事等事實，業據
    原告提出土地登記謄本14件、新舊戶籍謄本38件、本院92
    年亡字第21號民事判決、更正裁定暨確定證明書、94年度財
    管字第32號裁定暨確定證明書、95年度家訴字第369號判決
    暨確定證明書、結婚登記申請書、結婚證書暨認證書、台中
    市政府函、遺產分割契約書、繼承系統表各1件（除土地登
    記謄本、新舊戶籍謄本外，餘均為影本）為證，均堪信為真
    正。其次，舊民法第1142條第2項原規定：養子女之應繼分
    ，為婚生子女之1/2，嗣該法條雖於74年6月3日民法繼承編
    修正時予以刪除，惟因賴連進係於上開民法繼承編修正前之
    51年10月22日死亡，共同繼承人之應繼分自應適用當時之法
    律，因此，婚生子女賴煥章、原告庚○○○、戊○○○、己○○○之應繼分應各為1/5，養女廖賴哖、賴粧之應繼分則
    為1/10；又賴煥章死亡後，其應繼分既經再轉繼承人協議分
    割由原告戌○○、酉○○、申○○、未○○、亥○○等5人
    取得，則其等換算得之應繼分應各為1/2 5（原告辰○○、
    巳○○、午○○在協議分割後，就賴連進之遺產，雖已無可
    得分配部分，但因其等僅係於協議分割時未分配取得賴連進
    之遺產，並非拋棄繼承，其等仍屬賴連進之再轉繼承人，自
    仍應同列為原告，當事人始為適格），原告該部分之主張，
    亦屬有據。再者，土地法對於外國人能否在我國取得或設定
    土地權利，採平等互惠原則，亦即需依條約或其本國法律，
    中華民國人民得在該國享受同樣權利者為限，此觀諸土地法
    第18條規定即明；又目前印尼政府對於外國人（含台灣）在
    印尼之土地及建築物僅同意具有使用權，尚不含所有權，因
    此，印尼人民不得在我國取得或設定土地權利，此有原告提
    出之外交部95年5月10日外條二字第0950427 57 70號函影本
    可稽，而丙○○既為印尼國籍人民，參諸上揭法條及函文所
    示，自不能在我國繼承取得土地權利，其僅能就動產部分取
    得繼承權，原告該部分之主張，應亦可採認。執此，賴連進
    、廖賴哖、賴粧先後死亡，並非同一繼承事件，原告亦非廖
    賴哖、賴粧之繼承人，尚無從代其等繼承人就再轉繼承部分
    逕行辦理繼承登記，則原告依遺產分割請求權，求為判決廖
    賴哖之再轉繼承人即被告寅○○、丑○○、卯○○、子○○
    、癸○○、丁○○○；賴粧之再轉繼承人即並得繼承我國土
    地權利之被告辛○○○、壬○○、宇○○、乙○○、甲○○
    、霜瀙潁、地○○、天○○，就廖賴哖、賴粧所遺公同共有
    之如附表壹編號1至13土地分別辦理繼承登記，並請求分割
    賴連進所遺如附表所示之全部遺產等主張，揆諸前揭說明，
    應無不合。
三、本院審酌賴連進所遺遺產之性質、當事人之意願、避免冗長
    訴訟程序致遺產分割久懸未決，及本事件有時間上之急迫性
    等情，認原告主張將如附表壹編號1至13所示土地，按應繼
    分比例採分別共有之方式分割；另就徵收補償金部分，依應
    繼分比例予以分配；又就廖賴哖、賴粧之繼承人分配取得部
    分，則繼續保持公同共有，亦即如附表貳、參、肆所示方法
    ，分割賴連進之遺產，非但合於法律規定，亦屬公平妥適，
    詳細理由如下：
（一）在公同共有遺產分割自由之原則下，民法第1164條規定：
      繼承人得隨時請求分割遺產，該條所稱之「得隨時請求分
      割」，依同法第829條及第830條第1項規定觀之，自應解
      為包含請求終止公同共有關係在內，俾繼承人之公同共有
      關係歸於消滅而成為分別共有，始不致與同法第829條所
      定之旨趣相左，庶不失繼承人得隨時請求分割遺產之立法
      本旨，換言之，終止遺產之公同共有關係，既應以分割方
      式為之，將遺產之公同共有關係終止改為分別共有關係，
      性質上自亦屬分割遺產方法之一（最高法院82年度台上字
      第748號、85年度台上字第1873號、93年度台上字第2609
      號判決意旨參照）。是以原告主張就賴連進所遺遺產中如
      附表壹編號1至13所示土地，按應繼分比例採取分別共有
      方式分割，自屬遺產分割方法之一種，亦與法無違。
（二）被告寅○○、丑○○、卯○○、子○○、癸○○、丁○○○對於原告主張之分割方案，均當庭表示同意；其餘被告
      對於原告之主張，均已於相當時期收受合法之通知，但於
      言詞辯論期日不到場，亦未提出準備書狀爭執，依民事訴
      訟法第280條第3項前段準用同條第1項之規定，應視同自
      認原告主張之事實，並可資認為同意原告所主張之分割方
      案，是以原告主張之分割方案，既合於全體當事人之意願
      ，自應為重要之參考依據，且除有更為妥適之分割方案外
      ，併應予以尊重。
（三）賴連進自51年10月22日死亡迄今已逾44年，就其所遺如附
      表壹所示遺產迄未能分割；另賴連進所遺如附表壹所示遺
      產，除編號14之土地業經徵收變易為補償金外，其餘編號
      1至13所示土地分散各處、土地地目復有建、田、林、雜
      等，編號13所示土地更僅係共有關係之應有部分，就上開
      土地，如強要求就各該當事人分配取得部分予以具體確定
      ，非經冗長之訴訟程序，實難以達成；又本事件之當事人
      中，原告庚○○○、戊○○○、己○○○分別為2年1月27
      日、6年11月11日、11年2月2日出生（見卷附戶籍謄本）
      ，其等年歲已高，如再事拖延，就賴連進所遺遺產之分割
      ，恐將更形困難。是以本院考量賴連進之遺產分割久懸未
      決，且本事件有時間上之急迫性，復與全體當事意願無違
      之情形下，認為捨棄冗長之訴訟程序，將各該當事人分配
      取得部分予以具體確定之分割方案，亦即就如附表壹編號
      1至13所示不動產，採取原告主張之按應繼分比例保持分
      別共有之遺產分割方法，既與法無違，亦不失公平妥適。
（四）印尼國籍之被告丙○○，在我國不能既繼承取得土地權利
      ，其自僅能就動產即248萬7584元徵收補償費部分取得繼
      承權；另本件係原告訴請就賴連進之遺產為分割，且原告
      非廖賴哖、賴粧之繼承人，亦無從訴請廖賴哖、賴粧之繼
      承人即被告就其等再轉繼承取得之遺產為分割，而解消其
      等再轉繼承取得遺產之公同共有關係。是被告寅○○、丑
      ○○、卯○○、子○○、癸○○、丁○○○就其等被繼承
      人廖賴哖；被告辛○○○、壬○○、宇○○、乙○○、甲○○、霜瀙潁、地○○、天○○、丙○○就其等被繼承人
      賴粧所繼承自賴連進之遺產，所能分配取得部分，自仍為
      公同共有（司法院第2廳72年2月22日72廳民一字第0119
      號函亦同上旨）。至於原告戌○○、酉○○、申○○、未
      ○○、亥○○就賴連進之遺產，雖亦係繼承其父賴煥章，
      而屬再轉繼承關係，惟因其等與原告辰○○、巳○○、午
      ○○、己死亡之賴許鮮研，既早於85年11月13日簽訂遺產
      分割契約書，協議分割其父賴煥章之遺產，由其等均分取
      得賴煥章對於賴連進遺產之應繼分，則其等就賴煥章所遺
      遺產之公同共有關係，在其等協議分割時業已解消，故原
      告就賴連進之遺產主張原告戌○○等5人分配取得之部分
      ，應為分別共有關係，自無不合。換言之，原告主張將如
      附表壹編號1至13所示土地，依附表貳、參所示方法分割
      ，應可採擇。
（五）賴連進所遺如附表壹編號14所示土地，業經台中市政府於
      91年4月區段徵收為台中市所有，徵收補償費為248萬7584
      元，而該變易為補償金之遺產，既屬金錢債權性質，逕按
      賴連進之繼承人應繼分予以分配，應無困難，亦無不公平
      之情事，則除廖賴哖、賴粧之繼承人亦即被告就其等分配
      取得部分，仍應分別繼續保持公同共有關係外，就原告部
      分則按其等應繼分予以現實之分割，自屬妥適。至於台中
      市政府就附表壹編號14所示土地之徵收補償金，雖將業經
      宣告於33年8月9日死亡，非屬賴連進繼承人之賴月霞誤列
      為應受補償人，但此應不影響賴連進真正繼承人之繼承權
      利。是以，原告就該徵收補償金部分，主張按如附表肆所
      示方案分配，亦屬有據。
四、綜上各節，原告本於遺產分割請求權，請求廖賴哖、賴粧之
    繼承人與再轉繼承人就其等再轉繼承取得如附表壹編號1至
    13所示公同共有之土地先行辦理繼承登記後，按如附表貳、
    參、肆所示方法分割賴連進之遺產，為有理由，應予准許。
五、遺產分割之訴，本質上並無訟爭性，兩造本可互換地位。本
    件原告起訴雖於法有據，但被告之應訴實因訴訟性質所不得
    不然，本院認為訴訟費用由敗訴當事人負擔，顯失公平，而
    應由兩造依其應有部分之比例換算之結果分擔（即如附表伍
    ），較為公允，爰諭知如主文第3項所示。
丙、訴訟費用負擔的依據：民事訴訟法第80條之1、第85條第2項
    。
中　　華　　民　　國　　96　　年　　3　　月　　27　　日
                  家事法庭      法　官　劉長宜
以上正本係照原本作成
如對本判決上訴須於裁定送達後廿日內向本院提出上訴狀
中　　華　　民　　國　　96　　年　　3　　月　　27　　日
                                書記官
~FK
 附表壹：
┌─┬───────┬──┬─────┬─────┬───┐
│編│土地標示      │地目│面積（平方│權利範圍  │備攷  │
│號│              │    │公尺）    │          │      │
│  │              │    │          │          │      │
├─┼───────┼──┼─────┼─────┼───┤
│１│台中市北屯區大│建  │ 44.85    │全部      │      │
│  │觀段351地號   │    │          │          │      │
├─┼───────┼──┼─────┼─────┼───┤
│２│台中縣大雅鄉自│田  │2,771     │同上      │      │
│  │立段1494地號  │    │          │          │      │
├─┼───────┼──┼─────┼─────┼───┤
│３│台中縣大雅鄉自│    │          │          │      │
│  │立段1495地號  │林  │269       │同上      │      │
├─┼───────┼──┼─────┼─────┼───┤
│４│台中縣大雅鄉自│    │1,133     │同上      │      │
│  │立段2087-1地號│田  │          │          │      │
├─┼───────┼──┼─────┼─────┼───┤
│５│台中縣大雅鄉自│田  │1,404     │同上      │      │
│  │立段2088-1地號│    │          │          │      │
├─┼───────┼──┼─────┼─────┼───┤
│６│台中縣大雅鄉自│田  │1,404     │同上      │      │
│  │立段2089-1地號│　  │          │          │      │
├─┼───────┼──┼─────┼─────┼───┤
│７│台中縣大雅鄉自│田  │1,404     │同上      │      │
│  │立段2090-1地號│    │          │          │      │
├─┼───────┼──┼─────┼─────┼───┤
│８│台中縣大雅鄉自│田  │1,404     │同上      │      │
│  │立段2091-1地號│    │          │          │      │
├─┼───────┼──┼─────┼─────┼───┤
│９│台中縣大雅鄉自│田  │  972     │同上      │      │
│  │立段2092地號  │    │          │          │      │
├─┼───────┼──┼─────┼─────┼───┤
│10│台中縣大雅鄉自│田　│2,063     │同上      │      │
│  │立段2093地號  │    │          │          │      │
├─┼───────┼──┼─────┼─────┼───┤
│11│台中縣大雅鄉自│田　│1,404     │同上      │      │
│  │立段2094-2地號│    │          │          │      │
├─┼───────┼──┼─────┼─────┼───┤
│12│台中縣大雅鄉自│田　│1,184     │同上      │      │
│  │立段2094-9地號│    │          │          │      │
├─┼───────┼──┼─────┼─────┼───┤
│13│台中市北屯區崇│雜　│1,636.09  │應有部分  │      │
│  │德段425地號   │    │          │887/1000  │      │
├─┼───────┼──┼─────┼─────┼───┤
│14│台中市北屯區大│    │565.36    │全部      │91年4 │
│  │仁段14地號  　│    │          │          │月29日│
│  │              │    │          │          │為台中│
│  │              │    │          │          │市政府│
│  │              │    │          │          │徵收，│
│  │              │    │          │          │補償費│
│  │              │    │          │          │為新台│
│  │              │    │          │          │幣2,48│
│  │              │    │          │          │7,584 │
│  │              │    │          │          │元    │
└─┴───────┴──┴─────┴─────┴───┘
附表貳：附表壹編號1至12號所示土地分割後之取得權人及其應
        有部分比例
┌─┬───────┬─────────┬───┐
│編│當事人（取得權│分割後當事人應有部│備  攷│
│號│人）          │分比例            │      │
├─┼───────┼─────────┼───┤
│1 │戌○○        │1/25　            │賴連進│
├─┼───────┼─────────┤對附表│
│2 │酉○○        │1/25　      　    │壹編號│
├─┼───────┼─────────┤1至12 │
│3 │申○○        │1/25　      　    │之土地│
├─┼───────┼─────────┤，原持│
│4 │未○○        │1/25　            │有之權│
├─┼───────┼─────────┤利範圍│
│5 │亥○○        │1/25　      　    │為全部│
├─┼───────┼─────────┤      │
│6 │庚○○○      │1/5 　      　    │      │
├─┼───────┼─────────┤      │
│7 │戊○○○      │1/5 　      　    │      │
├─┼───────┼─────────┤      │
│8 │己○○○      │1/5 　      　    │      │
├─┼───────┼─────────┤      │
│9 │寅○○、丑○○│公同共有1/10      │      │
│  │、卯○○、廖淑│                  │      │
│  │美、癸○○、林│    　      　    │      │
│  │廖美玉        │                  │      │
├─┼───────┼─────────┤      │
│10│辛○○○、黃霜│公同共有1/10　    │      │
│  │菊、宇○○、沈│                  │      │
│  │金鳳、甲○○、│                  │      │
│  │霜瀙潁、地○○│                  │      │
│  │、天○○      │                  │      │
└─┴───────┴─────────┴───┘
附表參：台中市○○區○○段425地號（附表壹編號13）土地分
        割後之取得權人及其應有部分比例
┌─┬───────┬─────────┬────┐
│編│當事人（取得權│ 分割後當事人應有 │備  攷  │
│號│人）          │ 部分比例         │        │
├─┼───────┼─────────┼────┤
│1 │戌○○        │　 1774/50,000　　│賴連進對│
├─┼───────┼─────────┤附表壹編│
│2 │酉○○        │   1774/50,000　　│號13之土│
├─┼───────┼─────────┤地，原持│
│3 │申○○        │   1774/50,000　　│有之權利│
├─┼───────┼─────────┤範圍為  │
│4 │未○○        │　 1774/50,000　　│887/    │
├─┼───────┼─────────┤1000    │
│5 │亥○○        │   1774/50,000　  │        │
├─┼───────┼─────────┤        │
│6 │庚○○○      │　 8870/50,000　　│        │
├─┼───────┼─────────┤        │
│7 │戊○○○      │　 8870/50,000　  │        │
│  │              │　                │        │
├─┼───────┼─────────┤        │
│8 │己○○○      │　 8870/50,000　  │        │
├─┼───────┼─────────┤        │
│9 │寅○○、丑○○│公同共有          │        │
│  │、卯○○、廖淑│   4435/50,000    │        │
│  │美、癸○○、林│                  │        │
│  │廖美玉        │    　      　    │        │
│  │              │                  │        │
├─┼───────┼─────────┤        │
│10│辛○○○、黃霜│公同共有          │        │
│  │菊、宇○○、沈│   4435/50,000    │        │
│  │金鳳、甲○○、│                  │        │
│  │霜瀙潁、地○○│                  │        │
│  │、天○○      │                  │        │
└─┴───────┴─────────┴────┘
附表肆：徵收土地補償金 (台中市○○區○○段14地號)取得權
        人及其分配金額（金額單位：新台幣）
┌─┬───────┬───────┬──┐
│編│當事人（取得權│  分配金額    │備攷│
│號│人）          │              │    │
├─┼───────┼───────┼──┤
│1 │戌○○        │   99,503元   │    │
├─┼───────┼───────┤    │
│2 │酉○○        │　 99,503元   │　　│
├─┼───────┼───────┤    │
│3 │申○○        │　 99,503元   │    │
├─┼───────┼───────┤    │
│4 │未○○        │   99,503元   │    │
├─┼───────┼───────┤    │
│5 │亥○○        │　 99,503元   │    │
├─┼───────┼───────┤    │
│6 │庚○○○      │　497,517元   │    │
├─┼───────┼───────┤    │
│7 │戊○○○      │  497,517元   │    │
├─┼───────┼───────┤    │
│8 │己○○○      │  497,517元   │    │
│  │              │              │    │
├─┼───────┼───────┤    │
│9 │寅○○、丑○○│公同共有      │    │
│  │、卯○○、廖淑│  248,759元   │    │
│  │美、癸○○、林│              │    │
│  │廖美玉        │    　      　│    │
│  │              │              │    │
├─┼───────┼───────┤    │
│10│辛○○○、黃霜│公同共有      │    │
│  │菊、宇○○、沈│  248,759元   │    │
│  │金鳳、甲○○、│              │    │
│  │霜瀙潁、地○○│              │    │
│  │、天○○、沈薇│              │    │
│  │薇            │              │    │
├─┼───────┼───────┤    │
│  │合    計      │  2,487,584元 │    │
└─┴───────┴───────┴──┘
附表伍：當事人應負擔訴訟費用比例
┌─┬───────┬─────────┬───┐
│編│當  事  人    │應負擔訴訟費用比例│備  攷│
│號│              │                  │      │
├─┼───────┼─────────┼───┤
│1 │戌○○        │1/25　            │      │
├─┼───────┼─────────┤      │
│2 │酉○○        │1/25　      　    │      │
├─┼───────┼─────────┤      │
│3 │申○○        │1/25　      　    │      │
├─┼───────┼─────────┤      │
│4 │未○○        │1/25　            │      │
├─┼───────┼─────────┤      │
│5 │亥○○        │1/25　      　    │      │
├─┼───────┼─────────┤      │
│6 │庚○○○      │1/5 　      　    │      │
├─┼───────┼─────────┤      │
│7 │戊○○○      │1/5 　      　    │      │
├─┼───────┼─────────┤      │
│8 │己○○○      │1/5 　      　    │      │
├─┼───────┼─────────┤      │
│9 │寅○○、丑○○│連帶負擔1/10      │      │
│  │、卯○○、廖淑│                  │      │
│  │美、癸○○、林│    　      　    │      │
│  │廖美玉        │                  │      │
├─┼───────┼─────────┤      │
│10│辛○○○、黃霜│連帶負擔1/10　    │      │
│  │菊、宇○○、沈│                  │      │
│  │金鳳、甲○○、│                  │      │
│  │霜瀙潁、地○○│                  │      │
│  │、天○○、沈薇│                  │      │
│  │薇            │                  │      │
└─┴───────┴─────────┴───┘
